臺灣高等法院民事裁定
110年度抗字第1136號
抗  告  人  温陳却  
代  理  人  李殷財律師
相  對  人  温莉芬  

上列當事人間聲請交付法庭錄音光碟事件，抗告人對於中華民國
110年8月19日臺灣臺北地方法院110年度聲字第386號裁定提起抗
告，本院裁定如下：
    主  文
原裁定廢棄。
    理  由
一、按除有依法令得不予許可或限制聲請閱覽、抄錄或攝影卷內
    文書，或涉及國家機密或其他依法令應予保密之事項者，法
    院得不予許可或限制交付法庭錄音或錄影內容外，當事人及
    依法得聲請閱覽卷宗之人，因主張或維護其法律上利益，得
    於開庭翌日起至裁判確定後6個月內，繳納費用聲請法院許
    可交付法庭錄音或錄影內容，為法院組織法第90條之1第1、
    2、3項所明定。又按當事人及依法得聲請閱覽卷宗之人，因
    主張或維護其法律上利益，聲請交付法庭錄音或錄影內容時
    ，應敘明理由，由法院為許可與否之裁定。法院受理前項聲
    請，如認符合聲請人要件，並在聲請期間內提出，且就所主
    張或維護法律上之利益已敘明者，除法令另有排除規定外，
    應予許可，法庭錄音錄影及其利用保存辦法第8條第1項、第
    2項亦有明文。所謂主張或維護其法律上利益，例如核對更
    正筆錄、他案訴訟所需，或認法院指揮訴訟方式對其訴訟權
    益有影響之虞，欲用以保障其法律上利益等，均屬之（法庭
    錄音錄影及其利用保存辦法第8條立法理由參照）。
二、本件抗告人向原法院聲請交付該院110年度訴字第3005號清
    償債務事件（下稱系爭事件）於民國110年5月6日、同年8月
    2日之法庭錄音光碟。原法院以抗告人未敘明有何主張或維
    護其法律上利益之理由，其聲請於法尚有未合，不應准許等
    詞，裁定駁回抗告人之聲請。抗告意旨略以：系爭事件伊起
    訴時，原未委任律師為訴訟代理人，嗣經委任律師為訴訟代
    理人並調閱卷宗後，始發現前述庭期之筆錄記載，有諸多與
    法官、兩造訴訟代理人陳述內容不符之處，為查核、確認筆
    錄內容之正確性，以維伊之訴訟權，爰聲請准許交付前述庭
    期之法庭錄音光碟。原裁定駁回伊之聲請，尚有違誤，爰提
    起抗告，求予廢棄原裁定等語。
三、查抗告人為系爭事件之原告，為依法得聲請閱覽卷宗之人，
    並陳明其聲請交付系爭事件110年5月6日、同年8月2日開庭
    之錄音光碟，係因該庭期之筆錄記載有諸多與陳述內容不符
    之處，為確認筆錄內容之正確性，爰聲請交付之等語，依上
    開說明，應認已釋明其維護法律上利益之主張。且抗告人係
    在聲請期間內提出聲請，倘無依法令得不予許可或限制閱覽
    、抄錄或攝影卷內文書，或涉及國家機密、其他依法令應予
    保密等得限制交付法庭錄音或錄影內容之情形，其聲請交付
    系爭事件之法庭錄音光碟，自應予准許。原法院遽以抗告人
    未敘明有何主張或維護其法律上利益之理由，為抗告人不利
    之裁定，尚有未合。抗告意旨指摘原裁定不當，求予廢棄，
    為有理由。又因抗告人聲請之錄音光碟資料在原法院，宜由
    原法院就近查明其有無不予許可或限制交付之情形，爰將原
    裁定廢棄，由原法院另為適當之處理。
四、據上論結，本件抗告為有理由，爰裁定如主文。 
中　　華　　民　　國　　110 　年　　9 　　月　　29　　日
                  民事第十二庭
                      審判長法  官  陳秀貞
                            法  官  蔡世芳
                            法  官  陳婷玉 
正本係照原本作成。
本裁定除以適用法規顯有錯誤為理由外，不得再抗告。如提起再
抗告，應於收受送達後10日內委任律師為代理人向本院提出再抗
告狀。並繳納再抗告費新臺幣１千元。
中　　華　　民　　國　　110 　年　　9 　　月　　30　　日

  　　　　　　　　　　　　　書記官  陳盈璇